臺灣臺北地方法院民事判決　　　　　　95年度重訴字第1505號
原　　　告　　臺灣中小企業銀行股份有限公司
法定代理人　　庚○○
訴訟代理人　　丙○○
被　　　告　　勁冠科技有限公司
兼法定代理人　甲○○
被　　　告　　戊○○
被　　　告　　理銘開發股份有限公司（原名理銘科技股份有限
　　　　　　　公司）
法定代理人　　乙○○
上1 人
訴訟代理人　　陳峰富律師
　　　　 　　 張簡勵如律師
　　　　　　　葉逸如律師
被　　　告　　博勝電腦股份有限公司
特別代理人　　丁○○
被　　　告　　佳畫科技股份有限公司
法定代理人　　己○○
　　　　　　　　　　　　樓
上列當事人間請求清償借款事件，本院於中華民國96年5月17日
言詞辯論終結，判決如下：
    主  文
被告勁冠科技有限公司、甲○○、戊○○應連帶給付原告如附表
一編號1至15所示之本金、利息及違約金。
被告博勝電腦股份有限公司應給付原告如附表一編號17所示之本
金及利息。
被告佳畫科技股份有限公司應給付原告附表一編號18所示之本金
、利息。
本判決第二項、第三項中如有任一被告為給付時，本判決第一項
之被告於其給付金額之範圍內同免為給付義務。本判決第一項債
務清償完畢時，本判決第二項、第三項之債務即予免除。
被告甲○○應給付原告新臺幣萬伍仟伍佰拾壹元，及如附表
一編號19所示之利息、違約金。
被告戊○○應給付原告新臺幣捌萬零玖佰捌拾壹元，及如附表一
編號20所示之利息、違約金。
原告其餘之訴駁回。
訴訟費用由被告博勝電腦股份有限公司負擔百分之二、被告佳畫
科技股份有限公司負擔百分之一，餘由被告勁冠科技有限公司、
甲○○、戊○○連帶負擔。
本判決第一項於原告以新臺幣壹仟柒佰陸拾捌萬元供擔保後，得
對被告勁冠科技有限公司、甲○○、戊○○為假執行。
本判決第二項於原告以新臺幣貳拾捌萬元供擔保後，得對被告博
勝電腦股份有限公司為假執行。
本判決第三項於原告以新臺幣貳拾萬元供擔保後，得對被告佳
畫科技股份有限公司為假執行。
本判決第五項、第六項得假執行。
原告其餘假執行之聲請駁回。
    事實及理由
甲、程序方面：
一、兩造業於借據第6條第7款、授信約定書第12條、國際信用卡
    約定條款第24條約定以臺北地方法院為第一審管轄法院，有
    借據、授信約定書、國際信用卡約定條款在卷可稽，故本院
    自有管轄權，合先敘明。
二、本件被告戊○○、博勝電腦股份有限公司、佳畫科技股份有
    限公司經合法通知，未於言詞辯論期日到場，核無民事訴訟
    法第386條所列各款情形，應依原告之聲請，由其一造辯論
    而為判決。
乙、得心證之理由：
一、原告主張：
  (一)被告勁冠科技有限公司（下稱勁冠公司）於民國94年5月5日
    邀同被告甲○○、戊○○為連帶保證人，向原告借用新臺幣
    （下同）10,000,000元，期限自94年5月5日起至97年5月5日
    ，利息按原告公告之基準利率加年息2.6％機動計息（逾期
    時年息6.33%），償還方式依年金法按月攤還本息，逾期清
    償本息者，其逾期在6個月以內者，按上開利率10﹪，超過6
    個月者，超過部分按上開利率20﹪加付違約金。詎被告勁冠
    公司自95年9月6日起即未繳息，依授信約定書第5條第1項第
    1款約定，全部債務視同到期，尚積欠如附表一編號1所示本
    金、利息及違約金，迭經催討無效，為此爰依消費借貸及連
    帶保證之法律關係提起本訴等語。
  (二)被告勁冠公司另於94年5月31日邀同被告甲○○、戊○○為
    連帶保證人，向原告申請應收帳款融資貸款，約定額度65,0
    00,000元，期間自94年6月2日起至95年6月2日止，由被告勁
    冠公司出具借據及提供其因買賣、勞務契約得對其交易相對
    人請求於一定清償期給付一定金額之應收帳款債權憑證，申
    請循環動用。應收帳款債權經轉讓原告者，原告得收取該債
    權，並以該應收帳款作為還款來源，於部分或全部應收帳款
    匯入償還所貸成數之借款本息後，原告得將剩餘款項退還借
    款人或抵償其他債務，利息按原告之二年期定儲機動利率加
    年息1.5%機動計息。被告勁冠公司自94年12月29日起陸續開
    立借據15紙，其額度、期間如附表二所示，並提示交易之統
    一發票動用融資額度計50,960,000元。詎被告勁冠公司自95
    年4月30日起未依約清償本息，依授信約定書第5條第1項第1
    款約定，喪失期限利益，全部債務視為到期，尚積欠如附表
    一編號2至15所示之本金、利息及違約金，為此爰依消費借
    貸及連帶保證之法律關係提起本訴等語。
  (三)被告理銘開發股份有限公司（下稱理銘公司）於94年5月30
    日為勁冠公司通知，已將雙方5筆交易，其日期、金額、到
    期日如附表二所示應收帳款債權全數轉讓與原告。詎被告理
    銘公司於清償期屆至仍未清償，迭經催討無效，為此爰依借
    款返還請求權之法律關係提起本訴等語。
  (四)原告執有被告博勝電腦股份有限公司（下稱博勝公司）、佳
    畫科技股份有限公司（下稱佳畫公司）簽發支票如附表三編
    號1、2所示，受款人為被告勁冠公司，茲以擔保被告勁冠公
    司對於原告之債權，原告分別於95年6月27日、95年7月14日
    為付款提示，皆為付款人以存款不足及拒絕往來為由退票，
    為此爰依票款請求權之法律關係提起本訴等語。
  (五)被告甲○○於94年4月29日向原告申請國際信用卡使用，領
    有卡號0000000000000000之信用卡，約定利息自結帳日次日
    起至清償日止按年息17％計收利息，並及其遲延第一個月加
    收100元，第二個月300元，第三個月以上按月計收600元手
    續費。因被告甲○○因訴之聲明第1項所示債務，依信用卡
    約定條款第21條第2項第8款、第22條第2項約定，喪失期限
    利益，全部債務視為到期，尚積欠附表一編號19所示之本金
    、利息及違約金，為此爰依信用卡之法律關係提起本訴等語
    。
  (六)被告戊○○於94年4月29日向原告申請國際信用卡使用，領
    有卡號0000000000000000之信用卡約定利息自結帳日次日起
    至清償日止按年息17％計收利息，並及其遲延第一個月加收
    100元，第二個月300元，第三個月以上按月計收600元手續
    費。。因被告戊○○因訴之聲明第1項所示債務，依信用卡
    約定條款第21條第2項第8款、第22條第2項約定，喪失期限
    利益，全部債務視為到期，尚積欠附表一編號20所示之本金
    、利息及違約金，為此爰依信用卡之法律關係提起本訴等語
    。
  (七)聲明：1.被告勁冠公司、甲○○、戊○○應連帶給付原告53
    ,019,005 元，及如附表一編號1至15所示之利息、違約金。
    本項債務於第二項至第四項（附表一編號16至18所示債務）
    清償範圍內，視為消滅。2.被告理銘公司應給付原告14,112
    ,000 元，及利息如附表一編號16所示。3.被告博勝公司應
    給付836,600元，及利息如附表一編號17所示。本項債務於
    第一項債務（附表一編號1至15所示債務）清償完畢時，即
    予免除。4.被告佳畫公司應給付原告675,000元，即如附表
    一編號18所示之利息。本項債務於第一項債務（附表一編號
    1至15所示債務）清償完畢時，即予免除。5.被告甲○○應
    給付原告35,531元，及如附表一編號19所示之利息、違約金
    。6.被告戊○○應給付原告80,981元，及如附表一編號20所
    示之利息、違約金。7.願供擔保，請准宣告假執行。
二、被告方面：
　(一)被告勁冠公司、甲○○均到庭陳稱對於原告之主張及請求無
　　意見。
　(二)被告理銘公司辯以：
  1.附表二所示發票並非伊與勁冠公司間交易之發票：
    伊與被告勁冠公司間在95年1月間並無交易，因此，原告所
    提附表二所示之發票並非伊與勁冠公司間之交易發票。
  2.附表一編號16所示14,112,000元之應收帳款不存在：
    伊與被告勁冠公司間在95年1月並無交易，在95年2月間與被
    告勁冠公司之交易，其貨款業已於95年4月6日、95年5月3日
    、95年5月16日、95年5月18日全部清償。縱被告勁冠公司對
    伊有95年2月間之應收帳款，亦經讓與第一商業銀行信義分
    行據95年2月發票請求在案。
  3.原告未將應收帳款債權讓與通知伊，對伊不生效力：
    被告勁冠公司與原告間應收帳款融資契約，約定由被告勁冠
    公司將其自94年6月2日起至95年6月2日止一年間所發生之應
    收帳款，作為向原告之融資之擔保，屬將來債權之讓與。因
    將來債權之讓與，係附停止條件或始期之債權讓與，自應於
    條件成就或始期到來，再次通知債務人，始對債務人發生債
    權讓與之效力。伊雖曾於94年5月30日收受被告勁冠公司與
    原告債權讓與之通知，惟被告勁冠公司於讓與通知後，係逐
    次提出其對伊之應收帳款債權向原告申請承購而為債權讓與
    ，不發生債權讓與效力。
  4.聲明：(1)原告之訴及假執行聲請均駁回。(2)如受不利之判決
    ，願供擔保請准免為假執行。
  (三)被告戊○○、佳畫公司雖未於言詞辯論期日到場，惟均曾到
    庭表示對於原告之主張及請求無意見。
  (四)被告博勝公司未於言詞辯論期日到場，亦未提出書狀作何聲
    明或陳述。
三、兩造不爭執之事實：
    本件原告主張如前一(一)(二)(四)(五)(六)(七)所述之事實，已據其提出
    借據、全部到期前之沖帳明細表、基準利率歷史資料表、應
    收帳款融資契約、二年期定儲機動利率歷史資料表各1份、
    借據影本15份、沖帳明細表1份、支票、退票理由單各2紙、
    國際信用卡申請書、信用卡約定條款、信用卡消費明細對帳
    單各2份為證，核屬相符，而被告勁冠公司、甲○○、戊○
    ○、佳畫公司就原告主張之事實及請求皆業已自認；被告博
    勝公司經於相當時期受合法之通知，而於言詞辯論期日不到
    場，亦未提出準備書狀爭執，自堪信原告對被告勁冠公司、
    甲○○、戊○○、博勝公司、佳畫公司之主張為真實。
四、兩造爭執及本院判斷：
    原告雖主張如前一(三)所述之事實，惟為被告理銘公司所否認
    ，並以前開情詞置辯。惟按，債權讓與係以移轉債權為標的
    之諾成、不要式契約，債權讓與時，該債權應確實存在始可
    。經查，原告所提出如附表二所示之5紙系爭發票，其中KU0
    0000000、KU00000000、KU00 000000、KU00000000等4筆為
    作廢發票，而KU00000000則並無申報資料，有財政部臺北市
    國稅局中北稽徵所96年1月23日財北國稅中北營業二字第096
    0001725號函、財政部臺北市國稅局內湖稽徵所96年1月22日
    財北國稅內湖營業一字第0960001211號函附卷可稽，是被告
    理銘公司辯稱其與被告勁冠公司間並無系爭發票之債權存在
    ，應屬可採。可知，本件債權讓與時，被告勁冠公司對於被
    告理銘公司並無系爭發票之債權可得主張，是原告自不得對
    被告理銘公司主張其受讓之債權存在。從而，原告請求被告
    理銘公司給付附表二所示之金額，即非可取，不應准許。
五、綜上所述，原告依消費借貸及連帶保證之法律關係，請求被
    告勁冠公司、甲○○、戊○○連帶給付如主文第1項所示，
    為有理由，應予准許；原告依票據請求權之法律關係，請求
    被告博勝公司、佳畫公司分別給付如主文第2、3項所示，為
    有理由，亦應准許；又原告依信用卡之法律關係，請求被告
    甲○○、被告戊○○分別給付如主文第5、6項所示，為有理
    由，應予准許。逾此部分之請求為無理由，應予駁回。
丙、假執行之宣告：
    原告陳明願供擔保，請求宣告假執行，就其勝訴之本判決第
    一項至第三項部分核無不合，爰分別酌定擔保金額，予以准
    許。又本判決第五項、第六項為所命給付之金額未逾50萬元
    之判決，爰皆依民事訴訟法第389條第1項第5項之規定依職
    權宣告假執行。至於原告敗訴部分，其訴既經駁回，其假執
    行之聲請失所附麗，應併予駁回。
丁、因本案事證已臻明確，兩造其餘主張陳述及所提之證據，均
    毋庸再予審酌，附此敘明。
戊、結論：
    原告之訴為一部有理由、一部無理由，爰依民事訴訟法第38
    5條第1項前段、第79條、第85條第1項、第2項、第389條第
    1項第5款、第390條第2項，判決如主文。
中　　華　　民　　國　　96　　年　　5 　　月　　31　　日
                  民事第三庭    法　官　曾啟謀
以上正本係照原本作成
如對本判決上訴，須於判決送達後20日內向本院提出上訴狀
中　　華　　民　　國　　96　　年　　5 　　月　　31　　日
                       　　　　 書記官　王月伶
